臺灣屏東地方法院刑事判決
96年度交易緝字第1號
公　訴　人　臺灣屏東地方法院檢察署檢察官
被　　　告　乙○○　41歲民.
上列被告因公共危險等案件, 經檢察官提起公訴（89年度偵字第
1467號）, 本院裁定依簡式審判程序審理, 判決如下：
    主  文
乙○○服用酒類, 不能安全駕駛動力交通工具而駕駛, 處有期徒
刑肆月。又因過失傷害人, 處有期徒刑陸月。又駕駛動力交通工
具肇事, 致人受傷而逃逸, 處有期徒刑壹年肆月。應執行有期徒
刑貳年。
    事  實
一、乙○○於民國89年2 月27日晚間與友人在屏東縣崁頂鄉某處
    飲酒後, 明知自己已達不能安全駕駛動力交通工具之程度,
    竟仍於當日晚間21時30分許, 駕駛車號P4-3518 號自用小客
    車上路。當其行經崁頂鄉○○路22之1 號前之路段時, 因不
    勝酒力, 先失控駛出道路邊線撞及停放在路旁之車號P2-876
    6 號自用小客車（車主為丁○○）。惟乙○○仍繼續駕車前
    行, 並右轉中正路, 待於同日21時36分時, 乙○○駕車行至
    中正路148 號崁頂鄉圖書館前時, 本應注意在車道內行駛,
    並注意車前狀況, 且依當時情形又無不能注意之情事, 竟疏
    未注意, 駛出路面邊線, 撞及正在路旁行走之戊○○, 復碰
    撞停放在路旁之車號WB-7293 號自用小客車（車主為廖昭祺
    ）, 因而致戊○○受有腹部挫傷併肝臟破裂內出血、胸部挫
    傷、右側第7 、第9 及左側第2 、第3 、第4 肋骨骨折等傷
    害。乙○○於肇事致戊○○受傷後, 非但未下車救護, 反基
    於逃逸之故意, 加速驅車離開現場。但因乙○○業已酒醉,
    故於行經崁頂鄉○○路郵局前時, 又撞擊停放在路旁之車號
    XI-5179 號及WJ-7818 號自用小客車（車主分別為丙○○、
    甲○○）, 但乙○○仍未停車, 直至駛抵崁頂鄉民眾服務站
    前時, 始因撞及路旁垃圾筒無法前進後, 才將車輛停放該處
    。嗣警方人員據報到場處理, 發現乙○○仍坐在車中, 經測
    試其吐氣酒精濃度達每公升0.87毫克而查獲。
二、案經戊○○之夫己○○訴由屏東縣警察局東港分局報請台灣
    屏東地方法院檢察署檢察官偵查起訴。乙○○於本院審理中
    逃匿, 經發布通緝後緝獲到案受審。
    理  由
一、前開事實業據被告於本院審理中坦承不諱, 核與證人戊○○
    、盧明國、丙○○、丁○○、甲○○、吳朝福及李博士等人
    於警詢、偵查或本院審理中證述之情節相符, 且有警員李博
    士製作之查獲報告、道路交通事故調查報告表各1 紙、邱綜
    合醫院出具之診斷證明書1 分、現場照片18幀及呼氣酒精濃
    度測試表1 紙附卷可考, 本件事證明確, 被告犯行堪以認定
    。
二、按汽車行駛時, 駕駛人應注意車前狀況, 隨時採取必要之安
    全措施, 又汽車在雙向二車道行駛時, 除準備停車或臨時停
    車外, 不得駛出路面邊線, 道路交通安全規則第94條第3 項
    及第97第1 項第4 款分別定有明文。而被告於肇事時, 天候
    晴朗、夜間有照明、視距良好、無障礙物、路面乾燥無缺陷
    等情, 亦據前開道路交通事故調查報告表記載明確。是以被
    告於前述時、地駕車本應注意依上揭規定行車, 且依當時情
    形, 又無不能注意之情事, 惟竟疏於注意, 駛出路面邊線,
    碰撞被害人戊○○, 致其受傷, 其有過失, 已灼然甚明。又
    被害人戊○○確因本件車禍受有前開傷害, 亦有上述道路交
    通事故調查報告表及卷附驗傷診斷書附卷可憑, 是以被告之
    過失行為與被害人受傷間之因果關係, 亦可認定。故本件事
    證已臻明確, 被告犯行洵堪認定, 應依法論科。
三、次按, 行為後法律有變更者, 適用行為時之法律。但行為後
    之法律有利於行為人者, 適用最有利於行為人之法律, 刑法
    第2 條第1 項定有明文。查被告行為後, 刑法即已大幅修正
    , 並由總統以華總一義字第09400014901 號令公布自95年7
    月1 日施行。刑法施行法亦於95年6 月14日由總統公布, 於
    95年7 月1 日施行。因修正後之刑法第2 條第1 項規定, 係
    規範行為後法律變更所生新舊法律比較適用之準據法, 於刑
    法修正施行後, 應適用修正後刑法第2 條第1 項之規定為「
    從舊從輕」之比較。而於比較時, 則應併就罪刑有關之共犯
    、未遂犯、想像競合犯、牽連犯、連續犯、結合犯, 以及累
    犯加重、自首減輕暨其他法定加減原因（如身分加減）與加
    減比例等一切情形, 本於統一性及整體性原則, 綜其全部罪
    刑之結果而為比較（最高法院95年5 月23日刑事庭第8 次會
    議決議參照）。本件所涉法律之變更部分, 計有下列數項：
    (一)刑法第185 條之3 及第284 條第1 項前段之法定刑：
      修正後之刑法施行法第1 條之1 規定：「中華民國94年1
      月7 日刑法修正施行後, 刑法分則編所定罰金之貨幣單位
      為新臺幣。94 年1月7 日刑法修正時, 刑法分則編未修正
      之條文定有罰金者, 自94年1 月7 日刑法修正施行後, 就
      其所定數額提高為30倍。但72年6 月26日至94年1 月7 日
      新增或修正之條文, 就其所定數額提高為3 倍」。故自95
      年7 月1 日起, 刑法第185 條之3 酒後駕車罪之法定刑已
      由「1 年以下有期徒刑、拘役或30,000元以下罰金」修改
      為「1 年以下有期徒刑、拘役或新臺幣90,000元以下罰金
      」。刑法第284 條第1 項前段過失傷害罪之法定刑, 亦由
      「6 月以下有期徒刑、拘役或500 元以下罰金」修改為「
      6 月以下有期徒刑、拘役或15,000元以下罰金」, 因刑法
      修正前規定之罰金金額均以銀元計算, 依罰金罰鍰提高標
      準條例第1 條及現行法規所定貨幣單位折算新臺幣條例第
      2 條規定計算結果, 其數額於修正前後均無增減。故此2
      罪之徒刑、拘役及罰金刑上限, 修正前後並無變更。惟修
      正後刑法第33條第5 款規定: 「罰金: 新臺幣1,000 元以
      上, 以百元計算之。」, 修正前之刑法同條款則規定: 「
      罰金：1 元以上」（依罰金罰鍰提高標準條例第1 條規定
      應為銀元10元, 即新臺幣30元）。故依修正後之規定, 刑
      法第185 條之3 及第284 條第1 項前段之法定罰金刑下限
      已經提高, 新舊法比較結果, 以修正前之舊法對被告較為
      有利。
    (二)刑法修正前後, 宣告多數有期徒刑者, 均為於各刑中之最
      長期以上, 各刑合併之刑期以下, 定其刑期。惟修正前係
      規定合併刑期不得逾20年, 修正後則延長至30年, 修正後
      之規定並未有利於被告, 依刑法第2 條第1 項前段規定,
      仍應適用行為時即修正前之規定定其應執行之刑。
    (三)經綜合比較新舊刑法之規定後可知, 修正後之刑法規定並
      未有利於被告, 依刑法第2 條第1 項前段規定, 仍應適用
      被告行為時之刑法規定處斷, 合先敘明。
四、核被告乙○○所為, 係犯刑法第185 條之3 之服用酒類不能
    安全駕駛動力交通工具而駕駛罪、同法第185 條之4 之駕駛
    動力交通工具肇事致人受傷而逃逸罪及同法第284 條第1 項
    前段之過失傷害罪。其所犯上開3 罪, 犯意各別, 罪名互異
    , 應分論併罰。被告酒醉駕車, 因而致人受傷, 應依道路交
    通管理處罰條例第86條第1 項規定, 就其所犯之過失傷害罪
    加重其刑。爰審酌被告之智識程度, 無犯罪前科, 本件酒後
    駕車及肇事逃逸之動機、手段, 過失犯罪之過失程度、其呼
    氣酒精濃度達每公升0.87毫克、被害人戊○○所受傷勢非輕
    、被告於酒後駕車期間追撞多輛汽車, 惟於肇事後竟為規避
    刑事及民事責任, 四處逃匿, 時間長達6 年餘, 犯後態度不
    佳等一切情狀, 爰量處如主文所示之刑, 並合併定其應執行
    之刑, 以資懲儆。
據上論斷, 應依刑事訴訟法第299 條第1 項前段、第273 條之1
第1 項, 道路交通管理處罰條例第86條第1 項, 刑法第2 條第1
項前段、第185 條之4 , 修正前刑法第185 條之3 、第284 條第
1 項前段、第51條第5 款, 修正前罰金罰鍰提高標準條例第1 條
前段, 判決如主文。
中    華    民    國    96    年    2     月     6    日
                  交通法庭      法  官  王以齊
以上正本證明與原本無異。
如不服本判決應於收受本判決送達後十日內向本院提出上訴書狀
，其未敘述上訴理由者，並得於提起上訴後十日內向本院補提理
由書狀（均須按他造當事人之人數附繕本）「切勿逕送上級法院
」
中    華    民    國    96    年    2     月     6    日
                                書記官  盧姝伶
附錄本判決論罪科刑法條：
刑法第185條之3
服用毒品、麻醉藥品、酒類或其他相類之物, 不能安全駕駛動力
交通工具而駕駛者, 處1 年以下有期徒刑、拘役或3 萬元以下罰
金。
刑法第185條之4
駕駛動力交通工具肇事, 致人死傷而逃逸者, 處6 月以上5 年以
下有期徒刑。
刑法第284條第1項前段
因過失傷害人者, 處6 月以下有期徒刑、拘役或500 元以下罰金
。
